【裁判字號】    96,訴,5257
【裁判日期】    980423
【裁判案由】    偽造有價證券等
【裁判全文】
臺灣高雄地方法院刑事判決              96年度訴字第5257號
公  訴  人  臺灣高雄地方法院檢察署檢察官
被      告  戊○○
選任辯護人  張賜龍律師
            陳靜娟律師
            秦德進律師
上列被告因偽造有價證券等案件，經檢察官提起公訴（96年度偵
緝字第2310、2311、2312、2313、2314、2315、22397 號），本
院判決如下：
    主  文
戊○○連續犯詐欺取財罪，處有期徒刑貳年肆月。又犯行使偽造
私文書罪，處有期徒刑捌月，減為有刑徒刑肆月。偽造之「和春
技術學院出納組」之印文壹枚沒枚。又犯詐欺取財罪，處有期徒
刑拾月，減為有刑徒刑伍月。又犯竊盜罪，處有期徒刑肆月。又
犯行使偽造私文書罪，處有期徒刑肆月。73255 號當票上偽造「
己○○」之簽名貳枚、署押貳枚，73257 號當票上偽造「己○○
」之簽名貳枚、署押貳枚，均沒收。又犯詐欺取財罪，處有期徒
刑陸月。應執行有期徒刑肆年。偽造之「和春技術學院出納組」
之印文壹枚、73255 號當票上偽造「己○○」之簽名貳枚、署押
貳枚，73257 號當票上偽造「己○○」之簽名貳枚、署押貳枚，
均沒收。
其他被訴部分無罪。
    事  實
一、戊○○於民國（下同）90年4 月至11月間，意圖為自己不法
    之所有，向午○○、甲○○、申○○○、許馨芳（原名許美
    惠）、巳○○謊稱其從事刷卡預借現金之業務，業務利潤豐
    厚，每出資新台幣（以下同）1 萬元，每5 日即可獲利350
    元。現急需資金，因而邀請上開人等加入投資，並佯稱其辦
    公室設於高雄市苓雅區○○○路219 號松柏大樓60A ，在高
    雄市苓雅區○○○街83號佳賓旅行社經營業務，並帶上開人
    等至佳賓旅行社解說該項業務之操作方式，使上開人等信以
    為真，陷於錯誤，先後向午○○詐得35萬元、向甲○○詐得
    190 萬元、向申○○○詐得260 萬元、向許馨芳（原名許美
    惠）詐得85萬元、向巳○○詐得17萬5000 元（上開詐欺金
    額與日期詳見附表一）。
二、戊○○於：（一）95年4 月中旬某日，意圖為自己不法之所
    有，向丙○○謊稱女兒夏詠婷須繳納學費急需款項，致丙○○信以為真，於95年4 月19日向友人子○借款5 萬元交付戊○○，事後戊○○偽造和春技術學院94學年度第二學期學雜
    費繳費證明單影本1 紙，並該影本上偽造「和春技術學院出
    納組」之印文1 枚，表示係和春技術學院所核發之繳費證明
    單之意，並寄送與丙○○，籍以取信丙○○。（二）95年5
    月間，意圖為自己不法之所有，以詐稱投標屏東地方法院法
    拍土地欠缺現款之方法，致丙○○陷於錯誤，於95年5 月18
    日，在高雄市○○區○○路祥和山莊內向丙○○詐得子○出
    資之10萬元，又於同年6 月15日在同一處所向丙○○詐得子
    ○出資之4 萬元及美金1000 元。
三、戊○○於96年1 月間與庚○○結婚後，與庚○○之妹己○○
    、妹夫寅○○成為姻親，竟意圖為自己不法之所有，於96年
    1 月底某日，向長年居住國外之己○○謊稱其在幫人做土地
    節稅業務，可藉此機會為己○○投資獲利，期間並數次交付
    己○○些微款項佯稱為獲利加以取信，致己○○陷於錯誤，
    自96年1 月底至同年4 月初先後由己○○及透過己○○之表
    妹癸○○、大伯丑○○交付戊○○共75萬8000元（詳如附表
    二）。
四、戊○○經己○○之同意，由癸○○於96年4 月9 日將其為己○○與寅○○夫妻保管之存摺與重要證件資料（含己○○之
    保管箱鑰匙）交由戊○○保管後，意圖為自己不法之所有，
    分別於96年5 月30日中午12時30分許與96年6 月1 日下午1
    時43分許，私自以己○○之保管箱鑰匙開啟己○○在高雄銀
    行左營分行租用之B4303 號保管箱，竊取其內己○○存放、
    價值共約30萬元許之金項鍊11條、金手鍊15條、金戒指12只
    、金墜子5 只、金鎖片4 片、金豬1 隻、金手環1 只，得手
    後冒稱為己○○，持上開金飾至址設於高雄市○○○路212
    號之超基當舖典當，並於2 張當票上各偽造「己○○」之簽
    名及署押2 處，得款合計19萬1000 元。
五、戊○○意圖為自己不法之所有，於96年6 月初某日向己○○
    之友人丁○○詐稱其有投資紐幣，累積獲利甚豐，只需投入
    資金約3 週即可取回本利，邀約其加入投資，致丁○○陷於
    錯誤，於96年6 月間前後共交付戊○○20萬元，其間戊○○
    尚交付丁○○5000元佯稱為投資之退稅款加以取信。嗣因戊○○並未返還分文投資款，丁○○始知上當。
六、案經許馨芳、巳○○、辛○○○、未○、壬○○、丙○○告
    訴、高雄市政府警察局三民第一分局報告，及己○○、寅○○訴由高雄市政府警察局左營分局報告臺灣高雄地方法院檢
    察署檢察官偵查起訴。
    理  由
甲、有罪部分：按被告以外之人於審判外之陳述，雖不符刑事訴
    訟法第159 條之1 至之4 等4 條之規定，而經當事人於審判
    程序同意作為證據，法院審酌該言詞陳述或書面陳述作成時
    之情況，認為適當者，亦得為證據；又當事人、代理人或辯
    護人於法院調查證據時，知有刑事訴訟法第159 條第1 項不
    得為證據之情形，而未於言詞辯論終結前聲明異議者，視為
    有前項之同意，同法第159 條之5 定有明文。本案下列所引
    用之供述及非供述證據，業經本院依法踐行調查證據程序，
    公訴人、被告均不爭執各該證據之證據能力，且迄本院言詞
    辯論終結前未就上開證據之證據能力聲明異議，又查無依法
    應排除其證據能力之情形，是後述所引用證據之證據能力均
    無疑義，依法自有證據能力，均得作為本案證據，先予敘明
    。
壹、事實一部分
一、有罪部分
(一)訊據被告戊○○對於上開事實一關於午○○、甲○○、申○○○、許馨芳（原名許美惠）、巳○○等人確有交付上揭金
    錢，坦承不諱，惟辯稱：全係借款並無詐欺行為云云，另被
    告之辯護人則為其辯稱：上開事實與本院96年度易緝字第92
    號判決有裁判上一罪之關係云云。
(二)告訴人午○○、甲○○、申○○○、許馨芳、巳○○等人確
    有交付上揭金錢與被告，業據被告坦承不諱（見院一卷第88
    頁），核與證人午○○（見院一卷第226 頁）、甲○○（見
    院一卷第222 頁背面）、申○○○（見院一卷第229 頁）、
    許馨芳（見院一卷第231 頁）、巳○○（見院一卷第232 頁
    ）於本院審理時之證述相符，並有被告簽發與午○○之票號
    031602號、031613號、041506號、031622號、031616號、
    031617號之本票，及票號0000000 號、0000000 號之酉○○
    支票影本各1 紙（見偵一B 卷第7 頁至第8 頁）、被告簽發
    與甲○○之票號031615號、031623號、031603號、031618
    號、031605號、031601號之本票影本各1 紙（見偵一B 卷第
    9 頁正背面）、被告簽發與申○○○票號031604號、031612
    號、031610號、031609號、031606號、031611號之本票影本
    各1 紙（見偵一B 卷第10頁正背面、偵四A 卷第7 頁至第8
    頁）、被告簽發與許馨芳之票號AE0000000 號之支票、被告
    90年11月13日書立之借據影本各1 紙（見偵三A 卷第5 頁至
    第6 頁）、被告簽發與巳○○之票號097526號、089257號、
    089256號之支票影本各1 張（見偵三B 卷第27頁）可稽，堪
    以認定。
(三)告訴人午○○、甲○○、申○○○、許馨芳、巳○○交付上
    開金額與被告，係為投資被告所從事之刷卡預借現金業務乙
    節，有證人午○○於本院審理時證稱：伊透過甲○○認識被
    告後，被告說其刷卡預借現金利潤不錯，伊即加入投資刷卡
    預借現金，總共投資35萬，嗣伊向被告索討時被告說伊投資
    之金額，已被客戶刷卡預借現金借走，被告亦曾帶伊到松柏
    大樓及佳賓旅社，佳賓旅社桌上有傳真機、電腦，被告有向
    伊介紹係從事刷卡預借現金業務，並拿資料給伊看等語（見
    院一卷第226 頁至第227 頁）；證人甲○○於本院審理時證
    稱：伊透過辛○○○認識被告，被告向伊表示有從事預借現
    金刷卡業務，辛○○○亦有投資，詢問伊投資意願，伊先投
    資10萬元，並向被告介紹午○○、申○○○、壬○○等人，
    伊交付被告之190 萬元係伊用來投資刷卡預借現金業務，被
    告曾向伊表示係在佳賓旅社從事開刷卡預借現金業務，另在
    松柏大樓也與酉○○共同從事該業務，伊去看時被告亦有介
    紹預借現金之機器，伊才會相信，伊會持續投資係因被告打
    電話向伊表示很多人刷卡預借現金，而催促伊增加投資等語
    （見院一卷第222 頁至第225 頁背面）；證人申○○○於本
    院審理時證稱：伊透過甲○○認識被告，甲○○介紹說被告
    有從事刷卡預借現金業務，利潤很好，伊透過甲○○將錢交
    給被告，被告與伊見面問伊要拿本票或支票，後來伊發現被
    告係拿伊的錢給別人，一個轉一個，被告所給的紅利是由伊
    所支付的金額中預扣，並未實際拿到紅利，被告及甲○○有
    帶伊至松柏大樓、佳賓旅社，伊有看到佳賓旅社有身分證影
    印，被告說是刷卡之用，被告帶伊到松柏大樓，說他們在裡
    面辦公，伊交付被告之總金額是260 萬元等語（見院一卷第
    229 頁至第230 頁）；證人卯○○於本院審理時證稱：伊透
    過陳美華介紹認識被告，因陳美華說被告在做刷卡預借現金
    投資，獲利很高，伊想賺外快始會投資，起初被告有給紅利
    ，伊覺得被告可以信用，後來滾到一筆大數目，就找不到被
    告等語（見院一卷第230 頁背面至第231 頁）；證人巳○○
    於本院審理時證稱：伊透過陳美華認識被告，陳美華向伊表
    示被告有投資刷卡預借現金業務，賺很多錢，約伊共同投資
    ，伊與被告約在某家咖啡廳，被告表示投資1 股20萬元，伊
    起初與陳美華1 人投資10萬元，被告說紅利是10萬元有3000
    元，並開本票給伊，但伊並未拿到錢等語（見院一卷第232
    頁）明確。並有證人午○○、甲○○、申○○○、許馨芳、
    巳○○等人所提出之上揭之被告所簽發或交付之支票、本票
    或借據等物可佐（詳前述），而堪認為真實。且證人午○○
    、甲○○、申○○○、許馨芳、巳○○5 人先後至本院具結
    擔保其證述真實，證述互核一致，又與被告並無怨隙，當無
    勾串設詞攀誣被告之可能，是證人午○○、甲○○、申○○○、許馨芳、巳○○5 人上開證言，自堪採信。又證人巳○○所提出由被告所書寫之紙條中有「1000扣下列金額，營業
    稅500 、手續費170 、管銷30、每萬元扣700 ，餘300 」等
    字，倘如被告所辯係向渠等借款，則何來營業稅、手續費、
    管銷等，顯見上開證人所述，應屬實在。況被告於本院審理
    時，亦於證人甲○○面前自承：伊有向甲○○表示伊在做刷
    卡預借現金的業務，向甲○○借1 萬元5 天紅利350 元等語
    （見院一卷第225 頁背面）。是被告辯稱：午○○、甲○○
    、申○○○、許馨芳、巳○○交付上開金額與被告全係借款
    云云，尚不足採。另起訴書載稱申○○○受詐騙之金額為
    250 萬9000元，又起訴書附表一編號3 載稱申○○○受詐騙
    之金額為60萬元、30萬元、20萬元、120 萬元，有所不同，
    且與被告詐欺申○○○共260 萬元之事實不符，惟本院所認
    定之上開事實，仍在檢察官起訴範圍，併為說明。
(四)被告於本院96年度易緝字第92號之事實發生後，至本案發生
    前，並無實際從事刷卡預借現金業務乙節，有被告於本院審
    理時陳稱：「（問：有請他們投資刷卡換現金的證據是否可
    以提出？）我還沒開始做，我很多錢都被酉○○拿走，酉○○說要改作防彈玻璃，我沒有錢之後還是有給他們利潤，我
    後來都沒有從事刷卡換現金，我跟蕭建德那時候有做過，我
    還跟一個台東的朋友姓葉有一起做過。（問：刷卡換現金做
    到什麼時候？）我忘記了，當時我不是直接做，我是把錢拿
    給壹個小姐，由他來做，後來好像是那個小姐跟我說這個不
    能做，小姐最後也跑了，小姐名字叫做葉什麼惠的，蕭建德
    還沒有告我之前，我就想說我要自己做，我放在葉小姐那邊
    的錢沒有了，我有跑去台東找他，但是找不到他，所以我想
    說我自己作，本案發生前我就沒有做，因為葉小姐跑了之後
    我才想說邀午○○等人投資。（問：本案發生前還沒有開始
    自己做？）是。」等語（見院二卷第190 頁背面至第191 頁
    ）明確，而堪認定。被告既於本案發生前並無實際從事刷卡
    預借現金業務，甚至被告本身根本從未實際從事刷卡預借現
    金業務，竟仍向證人午○○、甲○○、申○○○、許馨芳、
    巳○○，以急需資金，邀請上開人等加入投資，並佯稱其辦
    公室設於松柏大樓、佳賓旅行社等，且帶上開人等至上開地
    點解說業務之操作，又以每出資1 萬元，每5 日即可獲利
    350 元等不實之事項，向上開人詐騙款項，自屬行使詐術，
    而使上開人陷於錯誤而各支付上述之款項。況被告於本院審
    理時所辯稱其從事刷卡預借現金業務云云，與其於本院羈押
    訊問時所辯：向上開人等借款係做「期貨」之用，因「期貨
    」虧錢始無力清償上開借款云云（見院一卷第40頁），前後
    矛盾，委無足採。
(五)又被告89年7 、8 月間至12月某日，邀蕭建德合夥投資刷卡
    預借現金業務（即本院96年度易緝字第92號判決之事實），
    係透過某位葉姓小姐刷卡預借現金，嗣該葉姓小姐向被告表
    示「這個不能做」並逃匿無蹤後，被告始另行起意邀上開午
    ○○等人投資之事實，業據據被告陳述明確（見院二卷第
    190 頁背面至第191 頁），業如上述。是被告詐欺蕭建德（
    即本院96年度易緝字第92號判決之事實）與本案間，並非基
    於連續犯意，而無有裁判上一罪之關係，併為說明。
(六)綜上所述，就事實一部分，被告犯行，洵堪認定，應依法論
    科。
二、不另為無罪諭知部分：
(一)公訴意旨略以：戊○○於民國90年4 月至11月間，意圖為自
    己不法之所有，向午○○、酉○○、辛○○○、未○（原名
    陳美華）、林蕙娟（原告林春綢）謊稱其從事刷卡預借現金
    之業務，業務利潤豐厚，投資現金者每出資新台幣1萬 元，
    1 週即可獲利300 至400 元，以提供支票之方式供調借現款
    投資者，每出資1 萬元，1 週可獲利50元。現急需資金，因
    而邀請上開人等加入投資，並佯稱其辦公室設於高雄市苓雅
    區○○○路219 號松柏大樓60A ，在高雄市苓雅區○○○街
    83號佳賓旅行社經營業務，並帶上開人等至佳賓旅行社解說
    該項業務之操作方式，使上開人等信以為真，陷於錯誤，先
    後向午○○詐得140 萬元（即原起訴書所載175 萬元扣除上
    開有罪部分之35萬元）、向辛○○○詐得20萬元、向未○（
    原名陳美華）詐得234 萬元、向林蕙娟（原告林春綢）詐得
    20萬元，向酉○○詐得以美國運通銀行高雄分行為付款行、
    面額共124 萬1600 元之支票8 張（上開詐欺金額與日期詳
    見附表A）云云。
(二)經查：１、公訴意旨認：午○○交付被告之金額尚有如附表
    A 所示之財物云云。惟午○○僅交付被告如附表一之35萬元
    之事實，業據告訴人即證人午○○於本院審理時證述：其僅
    有投資35萬元等語屬實（見本院卷第226 頁）。是公訴意旨
    所指被告詐欺午○○逾35萬部分（即附表A 所示140 萬元部
    分），尚屬無據，自難遽認被告就此有何詐欺犯行。２、公
    訴意旨雖認：被告謊稱其從事刷卡預借現金之業務向辛○○○詐得20萬元、向未○（原名陳美華）詐得234 萬元云云。
    然林秀琴、未○均係單純借款與被告，且被告至今尚未清償
    ，係因其2 人並未積極催討，而非被告有何不清償之意，或
    借款之初即有任詐欺之意等情，業據證人辛○○○於本院審
    理時證稱：伊是借款與被告20萬元，並無投資，因2 人後來
    較無聯絡，被告始未還清借款等語（見院一卷第232 頁背面
    至233 頁）；證人陳美華於本院審理時證稱：伊交給被告
    234 萬元，而被告尚欠伊102 萬或106 萬，被告有持續清償
    幾萬元或幾千元，嗣後因伊常常出國，又心臟手術療養，被
    告才無法找到伊還款，因為被告有借有還，只要被告需要，
    伊就會再借款給被告，不會過問用途等語（見院二卷第44頁
    至第46頁）明確，而堪認定。被告既未以謊稱其從事刷卡預
    借現金業務之詐術，致辛○○○、陳美華陷於錯誤，而交付
    上開款項，被告未清償辛○○○、陳美華之借款，純係因其
    2 人各與被告間疏於聯絡所致，被告自無公訴意旨所指上開
    對於辛○○○、陳美華詐欺之犯行。３、公訴意旨又認被告
    謊稱其從事刷卡預借現金之業務而向向壬○○（原名林春綢
    ）詐得20萬元云云，惟林春綢僅係借款與被告，與被告有無
    從事刷卡預借現金業務無涉之事實，業據證人林春綢於本院
    審理時證稱：伊係借款20萬元與被告，並非投資，被告曾支
    付利息給伊，伊只想賺利息，對於投資沒有興趣等語明確（
    見院一卷第220 頁背面至222 頁），足以認定。林春綢借款
    與被告，既與公訴意旨所指被告謊稱其從事刷卡預借現金業
    務之詐術無涉，而被告未清償林春綢之借款，則僅係2 人間
    之民事糾紛，自難遽認被告有對於林春綢詐欺之犯行。４、
    公訴意旨再認：被告向酉○○詐得以美國運通銀行高雄分行
    為付款行、面額共124 萬1600元之支票8 張云云。惟證人酉
    ○○於本院審理時證稱：伊當時經濟不好，而欲自己開設公
    司，嗣伊承租松柏大樓開設公司，租金則係被告支付，設備
    亦是被告先出資購買，該辦公室借與被告使用，被告邀伊投
    資信用卡刷卡借款，伊以支票投資，並與被告將來投資所得
    ，抵付被告先支出之上開辦公室費用，伊有領數次紅利，後
    來因被告手機無法聯絡，而未再領紅利，至伊所開立之支票
    ，票款均係由被告支付等語（見院二卷第163 頁至第165 頁
    ）。核其所述，被告顯係明知酉○○「經濟不好」並無任何
    財物可供伊其詐騙，更無可能支付票款，況且，被告應無可
    能在詐騙酉○○之支票後，再為其支付票款，為此毫無實益
    之詐欺。酉○○開設公司、承租辦公室、購買辦公室設備、
    開立支票之票款等相關費用，均係由被告所支出，而酉○○
    所承租之上開松柏大樓辦公室，又係供被告對外謊稱從事刷
    卡預借現金之業務而詐騙上開被害人之用，則酉○○顯係提
    供其名義之支票，及以其名義承租辦公室，而與被告共同為
    詐欺犯行之涉嫌人，而非公訴意旨所指之被害人。
(三)綜上，公訴意旨認被告詐欺如附表A 所示財物之事實部分，
    尚屬不能證明，惟上開部分核與前揭有罪部分具有連續犯之
    裁判上一罪關係，爰不另為無罪之諭知。又公訴意旨雖認被
    告詐取酉○○支票係連續犯詐欺得利罪，惟被告所詐取之「
    支票」為有形之物，如構成犯罪，應與上述之連續詐欺取財
    罪有連續犯之裁判上一罪之關係，併為說明。
貳、事實二部分
一、訊據被告對於上開事實二關於丙○○先後支付合計22萬元之
    款項部分，坦承不諱（見院一卷第40頁），惟辯稱：其係借
    款而非詐欺，亦無偽造上開學雜費繳費證明單影本云云。經
    查：
(一)丙○○於95年4 月19日、95年5 月18日、95年6 月15日向子
    ○借款5 萬元、10萬元、4 萬元及美金1000元借與被告之事
    實，有證人丙○○、子○於本院審理時證述明確（見院一卷
    第269 頁至第2763頁），而上開金額合計約22萬元，亦與被
    告所承認之金額相符，自堪認為真實。
(二)被告於95年4 月19日以其女就讀和春技術學院勞，須繳納學
    費急需款項為由，向丙○○借款5 萬元，事後被告偽造和春
    技術學院94學年度第二學期學雜費繳費證明單影本1 紙，並
    該影本上偽造「和春技術學院出納組」之印文1 枚，表示係
    和春技術學院所核發之繳費證明單之意，並寄送與丙○○，
    藉以取信丙○○以遂行嗣後之詐騙等事實，有證人丙○○於
    本院審理時證稱：被告向伊表示其女學費5 萬元，尚未繳交
    與學校，伊始向子○借款5 萬元交付被告，被告當時並無提
    出文件，但事後有拿繳費證明單給伊，伊因有看到被告之女
    及該5 萬元之繳費證明單，而相信被告等語（見院一卷第
    269 頁背面、第271 頁），及證人子○於本院審理時證稱：
    丙○○確有於95年4 月18日偕同被告找伊，丙○○當日有伊
    借款5 萬元等語（見院一卷第273 頁）明確，並有證人丙○○所提出之被告所偽造之和春技術學院94學年度第二學期學
    雜費繳費證明單影本1 紙（見偵六A 卷第56頁）可證，足以
    認定。又被告之女夏詠婷早於95年3 月29日即繳妥和春技術
    學院94年學雜費1 萬4973元，及上開和春技術學院94學年度
    第二學期學雜費繳費證明單影本1 紙確係偽造之事實，有和
    春技術學院96年3 月26日和春總字第0960000264號函載稱：
    「一、夏生（按指夏詠婷）學雜費銀行收款日期為三月二十
    九日，學校入帳日為三月三十日，繳費金額為壹萬肆仟玖佰
    柒拾參元正；住宿費學校入帳日為四月二十六日，繳費金額
    為壹萬伍仟元正。二、學校正常流程查詢並無補發情況。」
    等語（見偵六A 卷第74頁），及和春技術學院上開函所附之
    夏詠婷94學年度第2 學期學雜費原始收據副本、住宿費證明
    單各1 份（見偵六A 卷第75頁）可查，而堪認定。綜上，被
    告於95年3 月29日繳妥其女夏詠婷之和春技術學院94年學雜
    費1 萬4973元後，竟仍以該學雜費尚未繳納之不實事項，於
    95年4 月19日詐騙丙○○，致其陷於錯誤而交付上開5 萬元
    ，被告顯有詐欺之犯行。
(三)被告以投標屏東地方法院法拍土地欠缺現款為由，於95 年5
    月18日在高雄市○○區○○路祥和山莊內向丙○○詐得子○
    出資之10萬元，又於同年6 月15日在同一處所向丙○○詐得
    子○出資之4 萬元及美金1000 元之事實，有證人丙○○於
    本院審理時證稱：被告向伊表示屏東有某法拍之山坡地將於
    95年5 月19日要開標，邀伊出資10萬元，伊始向子○借10
    萬元於同年月18日交付被告，隔日被告向伊表示已標得土地
    ，需7 萬元之分割費用，伊始又向子○借4 萬元及美金1000
    元交付被告等語（見院一卷第270 頁正背面），及證人子○
    於本院審理時證稱：丙○○確有於95年5 月18日偕同被告找
    伊，丙○○當日有伊借款10萬元，嗣丙○○又以幫助被告為
    由，於95年6 月15日向伊借款5 萬元及美金1000元等語（見
    院一卷第273 頁）明確，並有被告親筆所寫之留言紙條上載
    「王伯伯：今天來訪（電）原意邀您到美濃看土地，但您不
    在家，手機也無法接通。吳沛郁」等語（見偵六A 卷第54
    頁）可佐，足可認定。被告雖辯稱：上開金錢係王端麟見其
    生活困苦而要幫忙，並言明可無庸還款云云，惟查丙○○本
    身既已無資力，豈有可能會因被告生活困苦而向子○借款幫
    忙被告，被告所辯，顯違常情。且被告就上開親筆所寫紙條
    解釋稱：係丙○○因有認識代書要看土地，而找伊一起去看
    土地云云，惟該紙條載明「今天來訪（電）原意邀您到美濃
    看土地」等語，顯係被告主動邀約丙○○，而非被告所辯之
    情節。被告前揭辯詞，自不足採。被告並無投標屏東地方法
    院法拍土地，竟以投標該地欠款之不實事項，詐騙丙○○，
    致其陷於錯誤，被告因而於95年5 月18日在高雄市○○區○○路祥和山莊內向丙○○詐得子○出資之10萬元，又於同年
    6 月15日在同一處所向丙○○詐得子○出資之4 萬元及美金
    1000元，被告顯有詐欺之犯行。
(四)綜上所述，就事實二部分，被告犯行，洵堪認定，應依法論
    科。
二、不另為無罪諭知部分：
(一)公訴意旨略以：戊○○於95年4 月13日下午某時，在高雄市
    ○○○路第二信用合作社前，見丙○○係榮民，竟意圖為自
    己不法之所有，先向丙○○佯稱係「吳沛郁」，係單親家庭
    母親，因女兒夏詠婷現就讀和春技術學院，無力繳付膳宿費
    ，其擬至海軍退伍單身榮民居住之老莊和山莊幫傭籌款，請
    丙○○協同尋訪雇主，博取丙○○之同情。翌日下午3 時許
    即以和春技術學院來電催繳膳宿費甚急為由，向丙○○借款
    ，並偕同丙○○至該校見女兒夏詠婷，致丙○○陷於錯誤，
    在該校交付戊○○1 萬8000元云云。訊據被告堅詞否認上開
    犯行，辯稱：丙○○未曾交付上開1 萬8000元等語。經查：
    丙○○是否確有交付上開1 萬8000元之事實，除告訴人丙○○之指述外，並無其他證據可佐，是否屬實，已非無疑義。
    又被告之女於當時確係就讀和春技術學院，有和春技術學院
    96 年3月26日和春總字第0960000264號函暨夏詠婷94學年度
    第2 學期學雜費原始收據副本、住宿費證明單各1 份（見偵
    六A 卷第74頁至第75頁）可證。再丙○○係基於被告之女有
    就讀和春技術學院之事實，始借款1 萬8000元與被告乙節，
    有證人丙○○於本院審理時證稱：伊認識被告隔天，被告向
    伊表示沒找到工作，而向伊借錢，當日下午被告騎機車帶伊
    到和春技術學院去，伊即認為被告所述不假，即將1 萬8000
    元借給被告，嗣被告有打電話給其女夏詠婷，夏詠婷亦有從
    宿舍下來，伊即認為被告女兒確實於學校讀書等語（見院一
    卷第269 頁背面）明確。是被告縱有以其女就讀和春技術學
    院之事實向丙○○借款，丙○○亦係基於被告之女就讀和春
    技術學院之事實，始借款與被告，被告並無行使詐術，丙○○亦無陷於錯誤可言。且被告所指之膳宿費，應係指其女每
    月所需要用餐及住宿等經常開銷之生活費用，而非如上述有
    固定繳納期間之學雜費。至被告之真實姓名為何，無礙於當
    事人之同一性，對於丙○○當時所認知之被告，即其女就讀
    和春技術學院之人，亦即為被告，並無任何錯誤，自不能以
    被告有其他別名，而認其有詐欺之故意。惟上開部分核與前
    揭有罪部分具有連續犯之裁判上一罪關係，爰不另為無罪之
    諭知。
(二)公訴意旨略以：被告於95年5 月間，意圖為自己不法之所有
    ，向丙○○與子○詐稱鄰居投標屏東地方法院法拍土地欠缺
    現款，並向丙○○出示真實不詳之屏東地方法院民事執行處
    拍賣土地公告，謊稱為其籌款進行此項投資，可賺取差價還
    款，致丙○○與「子○」陷於錯誤，分別於：（1）95 年5
    月18日，在高雄市○○區○○路祥和山莊內向丙○○詐得子
    ○出資之10萬元，戊○○並於翌日中午電告丙○○業以227
    萬元標得土地加以取信。（2） 於同年6 月15日在同一處所
    向丙○○詐得子○出資之4 萬元及美金1000 元云云。關於
    上開被告詐欺丙○○部分，業如前述。至公訴意旨雖指被告
    詐欺「子○」部分，經查：子○與被告間並無任何金錢之往
    來之事實，業據子○於本院審理時證稱：被告從未向伊借過
    錢，伊係借與丙○○等語（見院一卷第273 頁）明確，而堪
    認定，是被告應無向子○詐欺之犯行，惟上開部分核與前揭
    有罪部分具有想像競合犯之裁判上一罪關係，爰不另為無罪
    之諭知。
(三)公訴意旨略以：戊○○於95年5 月間，意圖為自己不法之所
    有，向丙○○與子○詐稱鄰居投標屏東地方法院法拍土地欠
    缺現款，並向丙○○出示真實不詳之屏東地方法院民事執行
    處拍賣土地公告，謊稱為其籌款進行此項投資，可賺取差價
    還款，致丙○○與「子○」陷於錯誤，分別於：95年7 月3
    日向丙○○詐得6 萬元、95年7 月4 日向丙○○詐得6 萬元
    云云。關於被告與「子○」間並無金錢往來，而無詐欺子○
    麟犯行部分，業如前述。至公訴意旨所指被告於95年7 月3
    日、4 日各向丙○○詐得6 萬元乙節，經查：丙○○並無於
    95 年7月3 日、4 日各交付被告6 萬元之事實，有證人丙○○於本院審理時證稱：「（問：95年7 月3 日戊○○有無再
    向你拿六萬元？）95年7 月3 日的六萬元不是我拿給戊○○
    的，是向別人借來的，我領出來是要還給壹個姓姚的人，那
    個人已經往生了。（問：95年7 月4 日有無拿一筆六萬元給
    戊○○？）沒有這筆六萬的，應該是檢察官問的時候有出入
    ，95年7 月4 日戊○○自己拿我的存摺去領五萬元。」等語
    （見本院卷第271 頁背面）明確，是公訴意旨所指被告於95
    年7 月3 日、4 日各向丙○○詐得6 萬元、6 萬元，尚屬無
    據。惟上開部分核與前揭有罪部分具有想像競合犯及連續犯
    之裁判上一罪關係，爰不另為無罪之諭知。
參、事實三部分
一、訊據被告矢口否認有事實三之行為，辯稱：款項並非如己○○所計算之金額75萬8000元，且款項係己○○投資外幣操作
    之用，並非己○○所述係土節稅業務，但關於操作外幣之全
    部資料，已被己○○取走，無法提出佐證云云。
二、經查：
(一)被告於96年1 月間與庚○○結婚後，與庚○○之妹己○○、
    妹夫寅○○成為姻親之事實，有戶籍謄本可查（見院二卷第
    199 頁）。又被告於96年1 月底某日，向長年居住國外之己○○謊稱其在幫人做土地節稅業務，可藉此機會為己○○投
    資獲利，期間並數次交付己○○些微款項佯稱為獲利加以取
    信，致己○○陷於錯誤，自96年1 月底至同年4 月初先後由
    己○○及透過己○○之表妹癸○○、大伯丑○○交付戊○○
    如附表二所示之75萬8000 元等情，有證人己○○於本院審
    理時證稱：伊配偶寅○○之帳戶係由伊運用，因被告邀伊投
    資土地節稅而於96年1 月24日、28日交付被告9 萬6600元、
    10萬8400元，各約1 週後，被告在96年1 月24、28日謊稱有
    獲利1 萬5456元、2 萬6400元，而支付伊紅利1 萬4000元，
    伊認為好賺而完全相信被告，乃又於96年2 月12日、2 月26
    日、3 月9 日請癸○○交付被告9 萬元、9 萬3000元、10萬
    元，並於96年4 月9 日、4 月10日同意被告自寅○○華南商
    業銀行圓山分行帳號000000000000號之帳戶提領16萬元，及
    自寅○○清華大學郵局帳戶提領11萬元等語（見院二卷第48
    頁至第49頁）；證人癸○○於本院審理時證稱：伊因己○○
    之交待，而於96年2 月12日、26日、3 月9 日交付被告9 萬
    元、9 萬3000元、10萬元等語（見院二卷第47頁至第48頁）
    ；證人丑○○於本院審理時證稱：己○○曾打電話交待伊將
    寅○○之郵局帳戶之存摺、印章給被告，當時帳戶內有約11
    萬元之款項，嗣被告再將上開資料寄還給伊時，伊即發現該
    帳戶有被提領11萬元等語（見院二卷第52頁）明確，並有癸○○庭呈之被告手寫紙條上載「本金2 月205000（小妹）（
    按：小妹指己○○）；2 、3 月28500 （小娟華銀）（按：
    小娟指癸○○）；4 月110000（ck郵局）（按：ck指寅○○
    ）；4 月160000（華銀）」、「利潤2 月9800（已付）；2
    月26400 （已付）台灣」等語（見院二卷第75頁），及己○○配偶寅○○之華南商業銀行圓山分行帳號000000000000號
    存摺封面及內頁、寅○○清華大學郵局帳號
    00000000000000000 號之存摺封面及內頁影本各1 份（見偵
    七卷第147 頁至第152 頁、第155 頁至第156 頁）可證，而
    堪認定。
(二)至被告辯稱：上開款項係己○○投資外幣之用，並未向己○○詐稱投資土地節稅云云，惟查：被告係向己○○詐稱係投
    資土地節稅乙節，業經己○○於本院審理時證述明確，如上
    所述。被告空言抗辯上開款項係投資外幣云云，竟無法提出
    任何可資相佐之證據，僅推稱全部資料均被己○○取走，然
    依一般經驗，投資外幣之資料縱遭人取走，亦可向投資機構
    申請補發，甚至若透過地下外匯之投資管道，亦有相關人證
    、物證或銀行存、提款資料等跡證可循，豈有可能完全無法
    提出任何可資佐證之資料，是被告上開辯詞，顯無可採。
三、綜上，被告並無投資土地節稅事業，竟仍以該投資獲利不錯
    之不實事項，詐騙己○○，致其陷於錯誤而交付如附表二所
    示之75萬8000元，被告顯有詐欺之犯行，是關於事實三部分
    ，被告犯行明確，應依法論科。
肆、事實四部分
一、訊據被告固坦承有事實四之行為，惟辯稱：因寅○○同意交
    伊保管之物品均可使用，伊才前去典當上開物品云云。
二、經查：
(一)被告分別於96年5 月30日中午12時30分許與96年6 月1 日下
    午1 時43分許，以己○○之保管箱鑰匙開啟己○○在高雄銀
    行左營分行租用之B4303 號保管箱，取得其內己○○存放、
    價值共約30萬元許之金項鍊11條、金手鍊15條、金戒指12
    只、金墜子5 只、金鎖片4 片、金豬1 隻、金手環1 只後冒
    稱為己○○，持上開金飾至址設於高雄市○○○路212 號之
    超基當舖典當，並於2 張當票上各偽造「己○○」之簽名及
    署押2 處，得款合計19萬1000元等情，業據被告坦承不諱（
    見院一卷第185 頁、院二卷第194 頁），並有高雄市政府警
    察局左營分局搜索扣押筆錄、扣押物品目錄表各1 份、超基
    當鋪之高雄市政府營利事業登記證、當鋪業許可證影本各1
    張（見偵七卷第21頁至第27頁）、被告偽簽己○○署名2 枚
    、偽造己○○署押2 枚之73255 號當票、被告偽簽己○○署
    名2 枚、偽造己○○署押2 枚之73257 號當票影本各1 紙（
    見偵七卷第58頁至第59頁）、典當之黃金首飾相片1 張（見
    偵七卷第32頁）可證，實可認定。
(二)被告為上開之典當，及於2 張當票上各書寫「己○○」之簽
    名及署押2 處，並未經己○○之授權或同意之事實，有己○○於本院審理時證稱：伊並未同意被告領取伊上開保險箱內
    之物品，被告亦無事先向伊表示要取出典當等語（見院二卷
    第87頁背面）可證，且依典當之黃金首飾相片（見偵七卷第
    32 頁） 所示，上開黃金首飾應係紀念性之黃金首飾，而非
    變現之用之黃金條塊，一般人除非已到山窮水盡之程度，否
    則應無可能典當上開具有紀念性之黃金首飾，而己○○於當
    時並非窮困至此地步，應無典當上開紀念性之黃金首飾變現
    之必要，是被告為上開之典當，未經己○○之同意，應為事
    實。至被告雖辯稱係經寅○○之同意云云，惟縱寅○○同意
    被告可以使用其上揭帳戶或其他「資源」，衡情亦應不包括
    「己○○」之上開紀念性之黃金首飾甚明，是被告所辯，尚
    不足採。
三、綜上，被告未經己○○之同意，而竊取其上開保管箱內之上
    開物品，並於2 張當票上各偽造「己○○」之簽名及署押2
    處之事實，已甚明確，是就事實四部分，被告犯行，足以認
    定，應依法論科。
伍、事實五部分
一、訊據被告固坦承有事實五之行為，惟辯稱：確有投資外幣（
    紐幣）之事，並無詐欺丁○○云云。
二、經查：
(一)被告對於其於96年6 月初某日向己○○之友人丁○○稱其有
    投資紐幣，累積獲利甚豐，邀約其加入投資，丁○○於96年
    6 月間共交付戊○○20萬元，其間戊○○尚交付丁○○5000
    元之投資退稅款之事實，坦承不諱（見院二卷第70頁），核
    與證人丁○○於本院審理時證稱：伊因己○○介紹認識被告
    ，被告於96年6 月初被告打電話向伊介紹紐幣投資，並表示
    投資20萬元，1 個月即可回本，96年6 月到7 月期間，被告
    曾給5000元左右之紅利，被告並說己○○亦有投資紐幣己○○介紹，投資期間，被告從未拿投資證明或是投資說明資料
    給伊等語（見院二卷第127 頁至第129 頁）相符，並有被告
    於96年6 月15日手寫之收據影本1 紙可證（見偵七卷第97頁
    ），應可認定。
(二)被告並無從事外幣或紐幣之投資之事實，業如前述，被告前
    揭辯詞，尚無可採。
(三)被告並無投資外幣或紐幣之行為，竟仍以該投資獲利不錯之
    不實事項，詐騙丁○○，致其陷於錯誤而交付20萬元，是就
    事實五部分，被告犯行明確，應依法論科。
陸、被告為上開事實一、事實二之行為後，刑法業於94年2 月2
    日修正公布部分條文，並於95年7 月1 日施行。依修正後刑
    法第2 條第1 項規定：「行為後法律有變更者，適用行為時
    之法律。但行為後之法律有利於行為人者，適用最有利於行
    為人之法律。」，又比較新舊法時，應就罪刑有關之共犯、
    牽連犯、連續犯、有無累犯加重、自首減輕暨其他法定加減
    原因與加減例等一切情形，綜其全部罪刑之結果而為比較，
    最高法院95年度第8 次刑庭會議決議可資參照。茲比較新舊
    法如下：
（一）關於罰金刑部分，其最低刑度依修正前刑法第33條第5 款
      規定，為1 元以上，經折算為新臺幣後，為新臺幣3 元以
      上，而修正後刑法第33條第5 款規定罰金為新臺幣1000元
      以上，較修正前為高，應以修正前之規定有利於被告。
（二）修正後之刑法刪除第55條關於牽連犯之規定，各罪應依數
      罪併罰之規定分論併罰，修正後之規定並非較有利於被告
      ，仍以修正前刑法第55條牽連犯從一重罪處斷，有利於被
      告。
（三）修正後刑法則刪除第56條關於連續犯之規定，各罪應依數
      罪併罰之規定分論併罰，比較修正前後之規定，修正前將
      被告連續之數行為以一罪論，但得加重其刑至二分之一之
      規定，有利於被告。
（四）修正後刑法第51條第5 款，數罪併罰，宣告多數有期徒刑
      ，定應執行刑之規定，將有期徒刑定應執行刑之上限自「
      不得逾20年」修正為「不得逾30年」，經比較新舊法之結
      果，修正前刑法較有利於行為人。
（五）綜上比較結果，本件被告就上開罪刑應整體適用對被告較
      有利之修正前刑法。
柒、論罪科刑
一、核被告就事實一所為，係犯修正前刑法第339 條第1 項之詐
    欺取財罪，被告其先後對午○○等人之多次詐欺取財犯行，
    時間緊接，犯罪構成要件相同，顯係基於概括犯意反覆為之
    ，為連續犯，應依修正前刑法第56條之規定，論以一罪，並
    加重其刑。
二、核被告就事實二所為，係犯刑法第216 條之行使同法第210
    條之偽造私文書罪、修正前第339 條第1 項之詐欺取財罪；
    被告偽造「和春技術學院出納組」之印文1 枚部分，係偽造
    私文書之部分行為，又偽造私文書之低度行為，為行使之高
    度行為所吸收，均不另論罪。被告先後多次向丙○○詐欺取
    財，時間緊接，犯罪構成要件相同，顯係基於概括犯意反覆
    為之，為連續犯，應依修正前刑法第56條之規定，論以一罪
    ，並加重其刑；再被告所犯上開行使偽造私文書、詐欺取財
    罪間，有方法、結果之牽連關係，應依修正前刑法第55條規
    定，從一重之行使偽造私文書罪處斷。
三、核被告就事實三所為，係犯刑法第339 條第1 項之詐欺取財
    罪；且被告所為，如附表二所示之犯行，均係以相同之理由
    ，詐欺相同之對象，各行為之獨立性極為薄弱，依一般社會
    健全觀念，在時間差距上難以強行分開，主觀上顯係基於一
    貫犯意，在刑法評價上，以視為數個舉動之接續施行，合為
    包括之一行為予以評價，較為合理，而為接續犯之一罪。此
    部分公訴意旨認應為數罪，尚有未合。
四、核被告就事實四所為，係犯刑法第320 條第1 項之竊盜罪、
    第216 條之行使同法第210 條之偽造私文書罪；被告於上開
    2 張當票上各偽造「己○○」之簽名及署押2 處部分，各係
    偽造私文書之部分行為，又偽造私文書之低度行為，為行使
    之高度行為所吸收，均不另論罪。被告先後於96年5 月30日
    、6 月1 日竊取己○○之金飾並持之典當，被告先後竊盜、
    先後行使偽造私文書犯行，各係以相同之手段，侵害相同對
    象之法益，各行為之獨立性極為薄弱，依一般社會健全觀念
    ，在時間差距上難以強行分開，主觀上各係基於一貫犯意，
    各論以竊盜、行使偽造私文書之接續犯，較為合理，此部分
    公訴意旨認2 次竊盜、2 次行使偽造私文書各應為數罪，尚
    有未洽。
五、核被告就事實五所為，係犯刑法第339 條第1 項之詐欺取財
    罪。
六、被告上開事實一至五所犯各罪間，犯意各別，行為互殊，應
    予分論併罰。
七、爰審酌被告四肢健全、智能正常，並無不能正當營生之困難
    ，更難認有何經濟困窘之壓力，竟貪圖不勞而獲，利用人性
    之弱點，謊稱自己經營刷卡預借現金業務、從事土地法拍業
    務、擅長土地節稅業務、投資外幣獲利豐厚等，誇大不實之
    事項，任意欺騙身邊之親朋好友，並以花言巧語、誇張不實
    之對談，誘使被害人受騙，甚至利用自己母親之身分，捏造
    無力繳交學雜費等不實事項，詐欺善良之年長者，又屢次在
    其取得錢財得逞後，即斷絕與被害人間之聯絡，避不見面，
    使被害人財產上損失嚴重，且被告經查獲後，不僅迭於警詢
    、檢察官訊問及本院準備程序時，猶仍飾詞圖卸責任，且所
    積欠被害人巨大之債務，率而以願分期償還，每期數千或數
    萬等，對於被害人毫無實益之償還方式，繼續欺騙被害人，
    而未與被害人達成和解，顯見被告對己所為之上開犯行，毫
    無悔悟之心，及其犯罪之動機、目的、智識程度、生活狀況
    等一切情狀，分別量處如主文所示之刑。又中華民國九十六
    年罪犯減刑條例施行前經通緝，而於96年7 月16日該條例施
    行前即遭逮捕者，該條例並未明定不得減刑，仍應予以減刑
    （臺灣高等法院暨所屬法院96年法律座談會刑事類提案第39
    號參照），被告雖於96年5 月15日經檢察官通緝，惟已96
    年7 月11日經高雄市政府警察局左營分局緝獲到案，有臺灣
    高雄地方法院檢察署通緝書、撤銷通緝書、高雄市政府警察
    局左營分局通緝案件移送書各1 份（見偵一卷第1 頁至第11
    頁）可稽。被告上開事實二至三所為之犯行均係於96年4 月
    24日前，均合於中華民國九十六年罪犯減刑條例所定得予減
    刑之規定，各應依同條例第2 條第1 項第3 款之規定減其刑
    為二分之一，並定其應執行刑。另被告偽造「和春技術學院
    出納組」之印文1 枚，及被告於73255 號當票上偽造「己○○」之簽名2 枚、署押2 枚，於73257 號當票上偽造「己○○」之簽名2 枚、署押2 枚，應依刑法第219 條之規定，於
    被告所犯之上揭事實之主文項下宣告沒收。
乙、無罪部分
壹、按犯罪事實應依證據認定之，無證據不得認定犯罪事實；又
    不能證明被告犯罪者，應諭知無罪之判決；刑事訴訟法第15
    4 條第2 項、第301 條第1 項分別定有明文。又按刑事訴訟
    法上所謂認定犯罪事實之證據，係指足以認定被告確有犯罪
    行為之積極證據而言，如未能發現相當證據或證據不足以證
    明，自不能以推測或擬制之方法，以為裁判基礎，最高法院
    29年上字第3105號及40年台上字第86號分別著有判例可資參
    照。而認定不利於被告之事實，須依積極證據，茍積極證據
    不足為不利被告之認定時，即應為有利於被告之認定，更不
    必有何有利之證據；又認定犯罪事實所憑之證據，雖不以直
    接證據為限，間接證據亦包括在內，然而無論直接證據或間
    接證據，其為訴訟上之證明，須於通常一般之人均不致有所
    懷疑，而得確信其為真實之程度者，始得據為有罪之認定，
    倘其證明尚未達到此一程度，而有合理之懷疑存在而無從使
    事實審法院得有罪之確信時，即應由法院為諭知被告無罪之
    判決，且告訴人之告訴，係以使被告受刑事訴追為目的，是
    其陳述是否與事實相符，仍應調查其他證據以資審認，最高
    法院亦分別著有30 年 上字第816 號、76年台上字第4986號
    、52年台上字第1300號判例可資參照。
貳、經查：
一、公訴意旨略以：戊○○於90年4 月至11月間，意圖為自己不
    法之所有：（一）自酉○○取得以美國運通銀行高雄分行為
    付款行、票號0000000 號、面額20萬元支票之發票日期由90
    年10月8 日變造為90年10月28日。（二）90年9 月19日申○○○欲取回上開事實一所述之投資款，戊○○為延緩犯行遭
    發覺之時間，藉口資金已因客戶刷卡借貸一時無法返還，要
    求午○○與甲○○先籌措資金貸與申○○○，午○○遂分別
    於90年9 月17日與90年9 月20日籌措60萬元與80萬元，甲○○則分別於90年9 月13日與90年9 月17日籌措60萬元與50
    萬元，委託戊○○交付申○○○，詎戊○○另行起意，意圖
    為自己不法之所有而將前開款項共250 萬元均侵占入己，因
    認被告戊○○上開行為係犯刑法第201 條第1 項之變造有價
    證券罪、第335 條第1 項之侵占罪嫌云云。公訴意旨認被告
    涉犯上開罪嫌，無非係以被告之供述、證人酉○○之證詞、
    票號0000000 號、面額20萬元支票變造前後影本2 紙、證人
    午○○之證述、本票影本6 張、支票影本2 張證人證人申○○○之證述、存摺影本2 頁、本票影本6 張、記帳紙影本2
    紙等為其主要論據。訊據被告堅決否認上開犯行，經查：
(一)關於上開票號0000000 號支票之發票日期，確有遭人由90年
    10月8 日變更為90年10月28日乙節，有證人酉○○之證詞、
    票號0000000 號、面額20萬元支票變造前後影本2 紙可證，
    堪認為真實。惟該支票是否確為被告所變造乙節，並無其他
    證據可佐，是被告辯稱：其並無將上開票號0000000 號支票
    之發票日期由90年10月8 日變造為90年10月28日等語，即非
    全無可採。況酉○○係提供其名義之支票及以其名義承租辦
    公室，而與被告有共同為詐欺犯行之嫌疑等情，業如前述。
    酉○○之支票既交由被告充當對外詐欺使用之工具，如有支
    付票款之必要時，並由被告籌資支付票款，而票款可否支付
    乃支票最重要之關鍵，票款之支付既係由被告負責，而與酉
    ○○無涉，則酉○○顯有授權予被告，就支票為發票日期之
    變更。是縱上開支票之發票日期確係被告所改寫，被告因係
    有權改寫，自無變造有價證券之犯行。
(二)就公訴意旨所指：午○○於90年9 月17日、20日交付60萬元
    、80萬元與被告，及甲○○於90年9 月13日、17日交付60萬
    元、50萬元與被告等情，為被告所否認，又除告訴人午○○
    、甲○○之指述外，並無其他證據可以佐證。雖公訴意旨以
    午○○、甲○○所提出之上開支票、本票影本為證明上開被
    告犯侵占罪之依據，然上開支票、本票影本既係用以證明被
    告犯前述有罪部分詐欺午○○、甲○○2 人之證據，自不能
    重複用於證明被告犯本件侵占之用，否則無異認被告收受款
    項而交付上開支票、本票之行為，既該當於前述有罪部分詐
    欺犯行，又該當於本件侵占犯行，而重複評價被告之行為。
(三)是公訴意旨認被告上開行為，涉犯上開罪嫌，尚屬無據。
二、公訴意旨略以：因95年7 月4 日戊○○謊稱急需用款，適丙○○當時兒子出車禍，無暇親自領款，遂將自己台灣郵政左
    營郵局帳號0000000 號之存摺及印章交由戊○○，囑其當日
    自行領款後歸還存摺印章。詎戊○○意圖為自己不法之所有
    ，將該存摺、印章侵占入己，並分別於95年7 月10日盜領丙○○該帳戶存款8000元、同月15日盜領同帳戶存款3000元，
    因認被告戊○○上開行為係犯刑法第335 條第1 項之侵占罪
    嫌云云。公訴意旨認被告涉犯上開罪嫌，無非係以證人丙○○之證述、丙○○郵局帳戶交易明細1 紙、丙○○95年11月
    2 日偵訊筆錄及錄影光碟1 份為其主要論據。訊據被告固坦
    承丙○○交付上開存摺及印章後，伊確有領取上揭款項等情
    ，惟堅詞否認有何侵占犯行，辯稱：係丙○○同意伊領取上
    開款項等語。經查：丙○○確有同意被告取走上開帳戶之存
    摺及印章，並領取款項乙節，業經證人丙○○於本院審理時
    證稱：「（被告問：拿存摺印章給我的時候，是否跟我說過
    郵局存摺、印章放在哪裡，如果需要錢的話就自己去領？）
    我說如果真的需要的話就自己去領，我沒有時間去領，我跟
    他說用完存摺跟印章，再放回去原位，之後我沒有去看他有
    無放回原位，後來是收到扣款通知。」等語（見院一卷第
    271 頁背面）明確，丙○○既已授權被告使用其存摺、印章
    並領取款項，應解釋為丙○○同意任由被告領取其帳戶內之
    小額款項，則被告使用其存摺、印章分別於95年7 月10日、
    15日各領取丙○○該帳戶存款8000元、3000元，應無侵占可
    言，至被告雖尚未歸還上開存摺、印章等物，但亦無進一步
    繼續領取該帳戶之款項，自無不法所有之意圖，是被告雖未
    歸還上開存摺、印章等，僅係民事之債務不履行，丙○○得
    請求返還而已，尚不得遽謂被告有何侵占犯行。是公訴意旨
    上開所指，應屬無據。
三、公訴意旨略以：因己○○與寅○○夫妻長年旅居國外，家中
    存摺、印章、提款卡、密碼、保管箱鑰匙與重要證件為因應
    不時之需方便取用，均交由己○○之表妹癸○○保管。戊○○得悉上情後，先於96年2 月1 日己○○出國前，藉口幫己○○存入土地節稅投資獲利款項，由己○○交付其申辦之台
    灣銀行帳戶存摺與印章。詎戊○○取得上開存摺與印章後，
    即分別於96年2 月2 日、同年6 月21日自該帳戶盜領現金1
    萬元與3 萬7000元，因認被告戊○○上開行為係犯刑法第
    339 條第1 項之詐欺取財罪嫌云云。公訴意旨認被告涉犯上
    開罪嫌，無非係以證人己○○之證述、己○○台灣銀行帳號
    000000000000號存摺影本為其主要論據。訊據被告固坦承有
    於96年2 月2 日、同年6 月21日自該帳戶領取現金1 萬元與
    3 萬7000元（見院一卷第173 頁），惟辯稱：伊領取上開款
    項有經己○○之同意，且伊亦有款項存入寅○○之帳戶等語
    。經查：己○○於本院審理時雖證稱：伊確有親手交付上開
    台灣銀行帳戶存摺與印章與被告，但伊並無授權被告領取上
    開款項云云（見院二卷第49頁背面），惟查：至銀行領取款
    項，除需銀行帳戶存摺與印章外，尚需知悉該帳戶之提款密
    碼，始能提款，又依一般經驗法則，除有同意他人領取自己
    帳戶之款項外，一般人應不會將自己帳戶之密碼告知他人。
    本件被告既可提領己○○上開台灣銀行帳戶之款項，顯係知
    悉己○○該帳戶之提款密碼。而己○○將其家中存摺、印章
    、提款卡、密碼、保管箱鑰匙與重要證件由癸○○轉交被告
    保管係96年4 月9 日之事，業據證人己○○、癸○○證述明
    確（見院二卷第47頁、第49頁背面），是被告固有可能於96
    年4 月9 日後因癸○○之轉交而知悉己○○相關帳戶之提款
    密碼，然依時間順序觀之，被告於96年2 月2 日即領取上開
    台灣銀行帳戶之款項，則被告知悉己○○上開台灣銀行帳戶
    之提款密碼，顯非源於癸○○之轉交。由此可見，上開台灣
    銀行帳戶之提款密碼應係由己○○併同存摺、印章，交付與
    被告，是被告辯稱其領取上開款項係經己○○之同意，即非
    無稽。況己○○與被告間，除前述之投資款外，尚有其他金
    錢往來乙節，有證人己○○於本院審理時證稱：「（問：寅
    ○○華南銀行帳戶，戊○○曾經存入2 萬、4 萬、5 萬是什
    麼錢？）我不知道，他跟我調錢，他說錢會匯到我的帳戶…
    」等語明確（見院二卷第50頁背面至第51頁），並有寅○○
    之上開華南商業銀行圓山分行帳號000000000000號之帳戶之
    存摺封面及內頁影本各1 份可查（見偵七卷第147 頁至第15
    2 頁），是被告辯稱其所領取之上開款項係經己○○同意，
    應有可採。公訴意旨認被告涉犯上開罪嫌，尚無可採。
四、公訴意旨略以：戊○○復藉口屢次向癸○○拿取己○○之土
    地節稅投資款項過於麻煩，要求己○○同意將癸○○保管之
    上開存摺與重要證件資料交由其保管，己○○不疑有他而同
    意之，由癸○○於96年4 月9 日將其為己○○與寅○○夫妻
    保管之存摺與重要證件資料交由戊○○保管。詎戊○○取得
    上開證件後，復意圖為自己不法之所有，自96年4 月9 日起
    至96年6 月16日止，陸續盜領己○○及寅○○之存款共計68
    萬7732元（詳如附表B ，即原起訴書附表三），因認被告戊○○上開行為係犯刑法第339 條第1 項之詐欺取財罪嫌云云
    。公訴意旨認被告涉犯上開罪嫌，無非係以被告之陳述、證
    人癸○○之證述、手寫96年4 月9 日轉交二嫂保管明細表、
    證人己○○之證詞、己○○兆豐商業銀行楠梓分行客戶歷史
    檔交易明細查詢表、陽信銀行新興分行存摺影本、左營南站
    郵局存摺影本、寅○○台灣銀行存摺影本、華南銀行圓山分
    行存摺影本三撕下之己○○兆豐商銀存摺內頁影本1 紙等，
    為主要依據。訊據被告坦承有領取上開款項，惟辯稱：上開
    款項係寅○○同意領取，因寅○○委託伊在台灣買假身分證
    之花費等語。經查：己○○將其家中存摺、印章、提款卡、
    密碼、保管箱鑰匙與重要證件由癸○○轉交被告保管係因其
    認為癸○○已不願保管之事實，業據證人己○○於本院審理
    時證述：因癸○○有建議伊將上開物品交給被告保管，伊原
    是不放心，就請癸○○暫緩，後來癸○○又打電話給伊討論
    此事，伊就有點不高興，心想說為何急著交給被告保管，伊
    才說向癸○○說將上開物品交付被告保管，因此，癸○○才
    於96 年4月9 日將上開物品交給被告等語明確（見院二卷第
    49 頁 背面），可見己○○交付上開物品與被告，係因其與
    癸○○間之溝通錯誤所致，並非被告有使用詐術所致。又寅
    ○○確有委託被告購買假身分證乙事，有證人己○○於本院
    審理時證稱：被告有鼓勵伊與寅○○買假身分證，伊有跟寅
    ○○傳達此事，寅○○「有心動過」，但伊有打電話向被告
    表示不要買假身分證等語（見院二卷第50頁背面）；及被告
    之前夫即己○○之弟即證人庚○○於本院審理時證稱：伊有
    陪被告拿約8 萬元之款項給他人，欲購買寅○○之身分證，
    寅○○亦有託朋友拿字條給被告，字條上寫委託被告買身分
    證之事宜，且寅○○有以電話與被告聯繫等語（見院二卷第
    165 頁背面至第166 頁）可證，是己○○雖未同意購買寅○○之假身分證，然寅○○仍私下委託被告購買，應屬事實。
    綜上，被告所辯上開款項係經寅○○同意領取乙節，應有可
    採。公訴意旨認被告上開行為係犯刑法第339 條第1 項之詐
    欺取財罪嫌，應無依據。
五、公訴意旨略以：戊○○取得癸○○轉交之己○○夫妻之證件
    後，復意圖為自己不法之所有，持上開證件中寅○○華南銀
    行卡號00000000 00000000 號信用卡，分別於附表C 所示之
    時間、地點消費並刷卡成功，戊○○遂在5 張信用卡簽帳單
    之簽名欄上分別偽造「寅○○」及寅○○之英文簡稱「cck
    」署名，持交該等商店店員核對其簽名之同一性以行使之，
    共刷卡消費11萬2100元，致該店店員陷於錯誤而交付商品，
    足以生損害於寅○○、華南銀行、金足山銀樓、金鶴記珠寶
    銀樓與金寶成銀樓，因認被告戊○○上開行為係犯刑法第
    339 條第1 項之詐欺取財罪、第216 條之行使第210 條之偽
    造私文書罪嫌云云。公訴意旨認被告涉犯上開罪嫌，無非係
    以被告戊○○之陳述、證人己○○之證述、96年9 月2 日轉
    交二嫂明細表上載明華南銀行金融卡（CK）之字樣、被告96
    年9 月6 日當庭之左手簽名、信用卡簽單正本5 張、華南銀
    行爭議交易明細表等為主要論據。訊據被告坦承有使用上開
    信用卡，惟辯稱：上開信用卡係寅○○同意使用，因寅○○
    委託伊在台灣買假身分證，並用於宋家之生活開銷等語。經
    查：己○○將其家中存摺、印章、提款卡、密碼、保管箱鑰
    匙與重要證件由癸○○轉交被告保管，並非被告有使用詐術
    所致，及寅○○確有委託被告購買假身分證之事實，俱如前
    述。且證人庚○○證稱：宋家修建房屋花費約7 、80萬，並
    購買冷氣、電視等金錢，均是由被告所支付，及為寅○○買
    身分證，被告有拿8 到10萬元給某人，亦有支付40萬元給黃
    姓人士，託其處理寅○○假護照之事等語（見本院卷第165
    頁背面至第167 頁背面）；證人己○○證稱：被告有向伊表
    示家裏要整修房子，並沒有提到需要用錢，被告有向伊「調
    錢」，嗣匯款至上開寅○○華南銀行帳戶等語明確（見院二
    卷第50頁至第51頁）等語。可見被告確有因整修宋家之房屋
    及購買寅○○之假身分證、假護照等事，與己○○及寅○○
    間，有資金往來，則被告所辯，係寅○○授權予伊使用上開
    信用卡等，並非絕無可能，且寅○○經本院以證人身分傳喚
    ，卻未到庭說明上開情事，則寅○○「未」授權被告使用其
    信用卡乙節，即未達通常一般之人均不致有所懷疑，而得確
    信其為真實之程度。綜上，被告所辯上開信用卡係經寅○○
    同意使用乙節，並非全無可採。公訴意旨所指之被告上開犯
    行，尚屬不能證明。
六、公訴意旨略以：戊○○復意圖為自己不法之所有，於96年5
    月28日上午10時許，向己○○、寅○○夫妻之世交乙○○謊
    稱寅○○急需30萬元週轉，願以寅○○之存摺、身分證質借
    ，並以「吳昱嫻」之名義開立借據，致乙○○陷於錯誤，交
    付其20萬元。因認被告戊○○上開行為係犯刑法第339 條第
    1 項之詐欺取財罪嫌云云。公訴意旨認被告涉犯上開罪嫌無
    非係以被告之陳述、證人乙○○之證述及借據影本1 紙為其
    主要依據。訊據被告固坦承坦承有向乙○○借款20萬元之事
    實，惟堅詞否認有何詐欺犯行。經查：被告係以要辦理寅○○之假身分證為由，向乙○○借款，2 人間僅為單純之借貸
    關係之事實，有證人乙○○於本院審理時證稱：被告持寅○○之台灣銀行存摺、印章、提款卡，表示辦寅○○之假身分
    證需要用錢為由，而伊與宋家關係良好，於96年5 月28日借
    款20萬元與被告，被告原應於同年6 月20日還款，但被告於
    同年6 月28日還款3 萬元、8 月3 日還款1 萬元後，即未還
    款，而伊8 月3 日被告還款1 萬元後，即未再與被告聯繫，
    因伊已知道被告欠很多錢，嗣伊有答應被告之前夫即宋鐵難
    ，分17 期 還款，每期還1 萬，之後被告就被收押即未再還
    款等語（見院二卷第124 頁至第126 頁）明確。而被告確有
    著手於辦理寅○○之假身分證乙節，業如前述。是被告以真
    實之事件為由，向乙○○借款，自無詐欺可言。至被告之真
    實姓名為何，均無礙於當事人之同一性，對於乙○○當時所
    認知之被告，即庚○○之妻，並無任何錯誤，亦難以姓名、
    別名之不同，即遽認被告有詐欺之犯行。
參、此外，復查無其他證據足使本院形成被告有上開犯行之確信
    ，揆諸上揭法條及判例意旨，自難遽以上開罪名相繩。綜上
    所述，上開部分不能證明被告犯罪，依法應為被告無罪之判
    決。
據上論斷，應依刑事訴訟法第299 條第1 項前段、第301 條第1
項，刑法第2 條第1 項、第210 條、第216 條、第219 條、第
339 條第1 項、第320 條第1 項，修正前刑法第339 條第1 項、
第55條、第56條、第51條第5 款，罰金罰鍰提高標準條例第1條
前段，中華民國九十六年罪犯減刑條例第2 條第1 項第3 款、第
7 條、第10條，判決如主文。
本案經檢察官辰○○到庭執行職務。
中    華    民    國    98    年    4     月    23    日
                  刑事第二庭    審判長法  官  林水城
                                      法  官  李昆南
                                      法  官  施盈志
以上正本證明與原本無異。
如不服本判決應於收受送達後10日內向本院提出上訴書狀，並應
敘述具體理由；如未敘述上訴理由者，應於上訴期間屆滿後20日
內向本院補提理由書（均須按他造當事人之人數附繕本）「切勿
逕送上級法院」。
中    華    民    國    98    年    4     月    23    日
                                       書記官  林雅婷
附表一：戊○○於民國90年間詐欺之被害人午○○、甲○○、申
        ○○○、許馨芳（原名許美惠）、巳○○明細表
   1.被害人午○○受詐欺金額明細（共計35萬元）
     交付地點：高雄市○○○路279號台新銀行等處
   ┌──────┬───────┬───────────────┐
   │日期        │金額（新台幣）│備註                          │
   ├──────┼───────┼───────────────┤
   │90年8月28日 │      10萬元  │開立票號041506、面額10萬元之本│
   │            │              │票為證明                      │
   ├──────┼───────┼───────────────┤
   │90年9月4日  │      10萬元  │開立票號031602、面額10萬元之本│
   │            │              │票為證明                      │
   ├──────┼───────┼───────────────┤
   │90年9月7日  │      10萬元  │開立票號031613、面額10萬元之本│
   │            │              │票為證明                      │
   ├──────┼───────┼───────────────┤
   │90年9月11日 │       5萬元  │開立票號031622、面額10萬元之本│
   │            │              │票為證明                      │
   └──────┴───────┴───────────────┘
   2.被害人甲○○受詐欺金額明細（共計190萬元）
     交付地點：高雄市○○○路249號新光人壽大樓等處
   ┌──────┬───────┬───────────────┐
   │日期        │金額（新台幣）│備註                          │
   ├──────┼───────┼───────────────┤
   │90年8月31日 │20萬元        │開立票號031603、面額20萬元之本│
   │            │              │票為證明                      │
   ├──────┼───────┼───────────────┤
   │90年9月6日  │45萬元        │開立票號031601、031605，面額各│
   │            │              │20萬元、25萬元之本票2張為證明 │
   ├──────┼───────┼───────────────┤
   │90年9月13日 │60萬元        │開立票號031615、面額60萬元之本│
   │            │              │票為證明                      │
   ├──────┼───────┼───────────────┤
   │90年9月17日 │65萬元        │開立票號031623、031618，面額各│
   │            │              │50萬元、15萬元之本票2張為證明 │
   └──────┴───────┴───────────────┘
   3.被害人申○○○受詐欺金額明細（共計260萬元）
     交付地點：高雄市○○○路249號新光人壽大樓1樓服務中心
   ┌──────┬───────┬───────────────┐
   │日期        │金額（新台幣）│備註                          │
   ├──────┼───────┼───────────────┤
   │90年9月5日  │40萬元        │開立票號031604、面額40萬元之本│
   │            │              │票為證明                      │
   │            │              │                              │
   ├──────┼───────┼───────────────┤
   │90年9月10日 │40萬元        │開立票號031606、面額40萬元之本│
   │            │              │票為證明                      │
   │            │              │                              │
   ├──────┼───────┼───────────────┤
   │90年9 月11日│60萬元        │開立票號031609、面額60萬元之本│
   │            │              │票為證明                      │
   ├──────┼───────┼───────────────┤
   │90年9 月11日│60萬元        │開立票號031610、面額60萬元之本│
   │            │              │票為證明                      │
   ├──────┼───────┼───────────────┤
   │90年9 月13日│35萬元        │開立票號031612、面額35萬元之本│
   │            │              │票為證明                      │
   ├──────┼───────┼───────────────┤
   │90年9 月15日│25萬元        │開立票號031611、面額25萬元之本│
   │            │              │票為證明                      │
   └──────┴───────┴───────────────┘
   4.被害人許馨芳（原名許美惠）受詐欺金額明細（共計85萬元）
   ┌──────┬───────┬───────────────┐
   │日期        │金額（新台幣）│備註                          │
   ├──────┼───────┼───────────────┤
   │不詳        │85萬元        │開立票號AE0000000 ，面額85萬元│
   │            │              │之支票為證明                  │
   └──────┴───────┴───────────────┘
   5.被害人巳○○受詐欺金額明細（共計17萬5000元）
   ┌──────┬───────┬───────────────┐
   │日期        │金額（新台幣）│備註                          │
   ├──────┼───────┼───────────────┤
   │90年7月23日 │10萬元        │開立票號089257，面額10萬元之本│
   │            │              │票為證明                      │
   ├──────┼───────┼───────────────┤
   │90年7月26日 │7萬5000元     │開立票號097526、面額7萬5000元 │
   │            │              │之本票為證明                  │
   └──────┴───────┴───────────────┘
附表二：戊○○於民國96年1 月底至4 月初詐欺己○○之明細表
   ┌──────┬──────┬────────┬───────────┐
   │ 日    期   │ 交付金額   │    領出帳戶    │         備註         │
   │            │（新台幣）  │                │                      │
   ├──────┼──────┼────────┼───────────┤
   │96年1月24日 │ 9萬6600元  │己○○配偶寅○○│1.提領9萬元，加上現金 │
   │            │            │華南銀行圓山分行│  6600元由己○○交付  │
   │            │            │000000000000號帳│2.戊○○訛稱有獲利給付│
   │            │            │戶              │  1萬5456元           │
   ├──────┼──────┼────────┼───────────┤
   │96年1月28日 │10萬8400元  │同上            │1.提領10萬元，加上現金│
   │            │            │                │  8400元由己○○交付  │
   │            │            │                │2.戊○○訛稱有獲利，先│
   │            │            │                │  給付1萬4000元       │
   ├──────┼──────┼────────┼───────────┤
   │96年2月12日 │ 9萬元      │同上            │由癸○○交付          │
   │            │            │                │                      │
   ├──────┼──────┼────────┼───────────┤
   │96年2月26日 │ 9萬3000元  │同上            │提領8萬5000元，加上現 │
   │            │            │                │金8000元由癸○○交付  │
   ├──────┼──────┼────────┼───────────┤
   │96年3月9日  │10萬元      │同上            │由癸○○交付          │
   │            │            │                │                      │
   ├──────┼──────┼────────┼───────────┤
   │96年4月9日  │16萬元      │同上            │因癸○○於96年4月9日將│
   │            │            │                │代保管之己○○交付吳美│
   │            │            │                │滿，己○○同意戊○○自│
   │            │            │                │行提領供投資用        │
   ├──────┼──────┼────────┼───────────┤
   │96年4月10日 │11萬元      │寅○○清華大學郵│己○○同意由其大伯張傳│
   │            │            │局00000000000000│森郵寄存摺印章與戊○○│
   │            │            │846號帳戶       │由戊○○提領供投資用  │
   └──────┴──────┴────────┴───────────┘
附表A：
     午○○交付金額明細
     交付地點：高雄市○○○路279 號台新銀行等處
     （即起訴書附表一編號1 部分之5 至7欄）
   ┌──────┬───────┬───────────────┐
   │日期        │金額（新台幣）│備註                          │
   ├──────┼───────┼───────────────┤
   │90年9月17日 │      60萬元  │開立票號031616、031617，面額各│
   │            │              │30萬元之本票2張為證明         │
   ├──────┼───────┼───────────────┤
   │不詳        │      30萬元  │開立票號031619、面額30萬元之本│
   │            │              │票為證明 （該本票已遺失）     │
   ├──────┼───────┼───────────────┤
   │90年10月8日 │      50萬元  │支付酉○○為發票人、美國運通銀│
   │            │              │行高雄分行為付款銀行、發票日為│
   │            │              │90年10月8日、票號0000000、    │
   │            │              │0000000號、面額20萬元及30萬元 │
   │            │              │之支票2張為證明               │
   └──────┴───────┴───────────────┘
     酉○○支票明細（面額合計124 萬1600 元）
     發票人：酉○○付款銀行：
     美國運通銀行高雄分行帳號：000000000
     （即起訴書附表一編號4）
   ┌──────┬────┬──────┬─────┬───────┐
   │簽發時間    │支票號碼│發票日      │金額      │備註          │
   ├──────┼────┼──────┼─────┼───────┤
   │90年8月7日  │0000000 │90年8月20日 │10萬元    │              │
   ├──────┼────┼──────┼─────┼───────┤
   │90年8月17日 │0000000 │90年10月18日│ 2萬元    │自行繳款      │
   ├──────┼────┼──────┼─────┼───────┤
   │90年8月17日 │0000000 │90年10月18日│20萬元    │90年10月18日遭│
   │            │        │            │          │退票          │
   ├──────┼────┼──────┼─────┼───────┤
   │90年8月19日 │0000000 │90年10月20日│2萬1600元 │自行繳款      │
   ├──────┼────┼──────┼─────┼───────┤
   │90年8月19日 │0000000 │90年10月21日│20萬元    │              │
   ├──────┼────┼──────┼─────┼───────┤
   │90年8月28日 │0000000 │90年12月25日│20萬元    │91年1月29日遭 │
   │            │        │            │          │退票          │
   ├──────┼────┼──────┼─────┼───────┤
   │90年9月19日 │0000000 │90年10月8日 │30萬元    │              │
   │            │        │            │          │              │
   ├──────┼────┼──────┼─────┼───────┤
   │90年9月19日 │0000000 │90年10月8日 │20萬元    │日期改為90年10│
   │            │        │            │          │月28日、91 年1│
   │            │        │            │          │月2 日遭退票  │
   │            │        │            │          │              │
   └──────┴────┴──────┴─────┴───────┘
    陳美華交付金額明細（共計234 萬元）
   （即起訴書附表一編號6）
   ┌──────┬───────┬───────────────┐
   │日期        │金額（新台幣）│備註                          │
   ├──────┼───────┼───────────────┤
   │90年4月18日 │30萬元        │開立借據1紙為證               │
   ├──────┼───────┼───────────────┤
   │90年5月4日  │50萬元        │開立借據1紙為證               │
   ├──────┼───────┼───────────────┤
   │90年5月7日  │72萬元        │開立借據1紙為證               │
   ├──────┼───────┼───────────────┤
   │90年5月14日 │20萬元        │開立借據1紙為證               │
   ├──────┼───────┼───────────────┤
   │90年6月7日  │16萬元        │開立票號093644，面額16萬元之本│
   │            │              │票為證明                      │
   ├──────┼───────┼───────────────┤
   │90年7月30日 │26萬元        │開立票號097528、面額26萬元之本│
   │            │              │票為證明                      │
   ├──────┼───────┼───────────────┤
   │90年11月13日│20萬元        │開立票號093645、093646、面額各│
   │            │              │10萬元之本票2張為證明         │
   └──────┴───────┴───────────────┘
附表B ：戊○○於民國96年4 月9 日起至同年6 月16日止盜領己○○、寅○○之存款明細表
   ┌───────┬───────┬──────┬───────────┐
   │   盜領帳戶   │   盜領時間   │  盜領金額  │         備註         │
   ├───────┼───────┼──────┼───────────┤
   │己○○陽信銀行│96年5月10日   │ 3萬5000元  │                      │
   │000000000000  │              │            │                      │
   │號帳戶        │              │            │                      │
   ├───────┼───────┼──────┼───────────┤
   │己○○左營南站│96年5月29日   │ 6萬元      │                      │
   │郵局          │              │            │                      │
   │00000000000000├───────┼──────┤                      │
   │號帳戶        │96年5月31日   │    8000元  │                      │
   │              │              │            │                      │
   ├───────┼───────┼──────┼───────────┤
   │己○○兆豐商業│96年5月30日   │ 7萬元      │戊○○曾於96年6月29日 │
   │銀行          │              │            │自行存入3500元        │
   │00000000000號 │              │            │                      │
   │帳戶          │              │            │                      │
   ├───────┼───────┼──────┼───────────┤
   │寅○○台灣銀行│96年4月10日   │ 4萬元      │                      │
   │000000000000號├───────┼──────┤                      │
   │帳戶          │96年4月19日   │ 8萬元      │                      │
   │              ├───────┼──────┤                      │
   │              │96年5月10日   │    5006元  │                      │
   │              ├───────┼──────┤                      │
   │              │96年5月29日   │ 2萬6元     │                      │
   │              ├───────┼──────┤                      │
   │              │96年6月20日   │ 1萬6006元  │                      │
   │              ├───────┼──────┤                      │
   │              │96年6月21日   │    2006元  │                      │
   ├───────┼───────┼──────┼───────────┤
   │寅○○華南銀行│96年4月19日   │ 4萬12元    │戊○○為免帳戶不足扣繳│
   │000000000000號├───────┼──────┤己○○之信用卡款及保險│
   │帳戶          │96年4月25日   │ 9萬元      │費，於96年4月11日存入2│
   │              ├───────┼──────┤萬元、於96年4月23日存 │
   │              │96年5月9日    │ 2萬6元     │入4萬元、96年5月2日存 │
   │              ├───────┼──────┤入3萬元、96年5月7日存 │
   │              │96年5月23日   │10萬30元    │入2萬元               │
   │              ├───────┼──────┤                      │
   │              │96年5月24日   │ 1萬6元     │                      │
   │              ├───────┼──────┤                      │
   │              │96年5月28日   │ 1萬元      │                      │
   └───────┴───────┴──────┴───────────┘
附表C：戊○○冒刷寅○○華南銀行信用卡明細表
   ┌──────┬────────────────────┬──────┐
   │冒刷日期時間│           商店地址與名稱               │  冒刷金額  │
   ├──────┼────────────────────┼──────┤
   │96年6月23日 │高雄市左營區○○○路76號金足山銀樓      │ 1萬400元   │
   │19時13分    │                                        │            │
   ├──────┼────────────────────┼──────┤
   │96年6月23日 │高雄市左營區○○○路76號金足山銀樓      │ 1萬7600元  │
   │19時19分    │                                        │            │
   ├──────┼────────────────────┼──────┤
   │96年6月25日 │高雄市左營區○○○路76號金足山銀樓      │ 2萬8000元  │
   │12時6分     │                                        │            │
   ├──────┼────────────────────┼──────┤
   │96年7月2日  │高雄市左營區○○○路116號金鶴記珠寶銀樓 │ 2萬7700元  │
   │11時41分    │                                        │            │
   ├──────┼────────────────────┼──────┤
   │96年7月6日  │高雄市左營區○○○路384號金寶成銀樓     │ 2萬8400元  │
   │13時17分    │                                        │            │
   └──────┴────────────────────┴──────┘


司法院資訊處製作；財團法人民間司法改革基金會備份。
